臺灣新竹地方法院刑事宣示判決筆錄   100年度審易字第1041號
公  訴  人  臺灣新竹地方法院檢察署檢察官
被      告  曾進德
上列被告因竊盜案件，檢察官提起公訴（100 年度偵字第1363號
）後，聲請改依協商程序而為判決，本院於中華民國100 年12月
30日下午4 時，在本院刑事第十一法庭宣示判決，出席職員如下
：
                審判長法  官  劉兆菊
                      書記官  林兆嘉
                      通  譯  邱立杰
法官起立朗讀判決主文、犯罪事實要旨、處罰條文，及告以上訴
限制、期間並提出上訴狀之法院，且諭知記載其內容：
一、主  文：
    曾進德犯竊盜罪，累犯，處有期徒刑肆月；如易科罰金，以
    新臺幣壹仟元折算壹日。扣案之汽車鑰匙支，均沒收之。
二、犯罪事實要旨：
（一）曾進德前於民國88年6 月間，因竊盜案件，經本院於89年
      10月30日以88年度易字第635 號判決判處有期徒刑8 月確
      定；於89年9 月間，因連續竊盜案件，經本院於90年4 月
      20日以90年度易字第40號判決判處有期徒刑1 年；於90年
      1 月間，因連續施用第一級、第二級毒品案件，經本院於
      90年7 月27日以90年度訴字第107 號判決分別判處有期徒
      刑9 月、6 月，合併定應執行有期徒刑1 年2 月確定，上
      開有期徒刑1 年、9 月及6 月，嗣經本院於91年7 月29日
      以91年度聲字第556 號裁定合併定應執行有期徒刑2 年1
      月確定，上開案件接續執行，於92年8 月29日縮短刑期假
      釋出監，所餘刑期付保護管束。嗣因於保護管束期間另犯
      竊盜案件，經撤銷假釋，尚餘殘刑7 月7 日。於保護管束
      期間所犯竊盜案件，經本院於93年9 月29日以93年度簡上
      字第61號判決判處有期徒刑9 月確定，上開有期徒刑7 月
      7 日及9 月接續執行，於94年11月21日縮刑期滿執行完畢
      （本案構成累犯）。
（二）曾進德復於95 年2月間，因連續竊盜案件，經臺灣高等法
      院於95年11月30日以95年度上訴字第3667號判決判處有期
      徒刑2年確定；於95年6月間，因連續施用第一級毒品案件
      ，經本院於95年9月8日以95 年度訴字第485號判決判處有
      期徒刑1 年確定，嗣因中華民國九十六年罪犯減刑條例施
      行，上開有期徒刑1 年嗣經本院於96年10月22日以96年度
      聲減字第2615 號裁定減為有期徒刑6月確定；於95年11月
      間，因偽造文書等案件，經本院於97 年6月13日以96年度
      訴字第509號判決判處有期徒刑8 月，減為有期徒刑4月，
      嗣提起上訴，經臺灣高等法院於97 年9月17日以97年度上
      訴字第3788號判決駁回上訴確定。上開有期徒刑2年、6月
      及4月嗣經臺灣高等法院於97年12月8日以97年度聲字第38
      11號裁定合併定應執行有期徒刑2年8月確定，於99年8 月
      24日縮短刑期假釋出監，所餘刑期付保護管束（於99年12
      月14日保護管束期滿）。
（三）詎曾進德仍不知悔改，於99年10月29日下午1 時20分許，
      在新竹縣竹北市○○○路東二段與嘉豐五路口，見博特利
      環保科技股份有限公司所有，由王祈芳管領使用之車牌號
      碼2590─YB號自用小貨車1 臺（起訴書誤載為自用小客車
      ）停放該處無人看管，竟基於意圖為自己不法之所有，以
      其所有之自備鑰匙3 支開啟車門及啟動電源而竊取之，得
      手後供己代步之用。嗣經王祈芳於同日下午2 時30分，在
      新竹縣竹北市○○○路與東興路口發現曾進德駕駛上開自
      用小客車後隨即尾隨，曾進德發現王祈芳尾隨後旋即駕駛
      上開竊得之自用小客車，至新竹縣竹北市○○○街附近即
      棄車逃逸（上開自用小貨車業已發還王祈芳具領保管）。
      嗣經王祈芳報警處理，為警於上開自用小貨車內扣得曾進
      德所有以開啟車門及啟動電源之自備鑰匙3 支，始查悉上
      情。
（四）案經新竹縣政府警察局竹北分局報告臺灣新竹地方法院檢
      察署檢察官偵查起訴後，經檢察官聲請認罪協商判決。
三、處罰條文：
    刑法第320 條第1 項、第47條第1 項、第41條第1 項前段、
    第2 項、第38條第1 項第2 款、第3 項，刑法施行法第1 條
    之1 第1 項、第2 項前段。
四、沒收：至扣案之鑰匙3 支（保管字號：100 年度院保字第70
    0 號，扣押物品清單見本院卷第19頁），係被告曾進德所有
    且供其竊取上開自用小貨車所用之物，應依刑法第38條第1
    項第2 款之規定，宣告沒收之。
五、協商判決除有刑事訴訟法第455 條之4 第1 項第1 款於本訊
    問程序終結前，被告撤銷協商合意或檢察官撤回協商聲請者
    ；第2 款被告協商之意思非出於自由意志者；第4 款被告所
    犯之罪非第455 條之2 第1 項所定得以協商判決者；第6 款
    被告有其他較重之裁判上一罪之犯罪事實者；第7 款法院認
    應諭知免刑或免訴、不受理者情形之一，及違反同條第2 項
    「法院應於協商合意範圍內為判決；法院為協商判決所科之
    刑，以宣告緩刑或2 年以下有期徒刑、拘役或罰金為限」之
    規定者外，檢察官與被告均不得上訴。
六、如有前項得上訴之情形，得自收受宣示判決筆錄送達之日起
    10日內，向本院提出上訴書狀，上訴於第二審法院。
本案經檢察官洪期榮到庭執行職務。
中    華    民    國   100    年    12    月    30    日
                  刑事第九庭    書  記  官  林兆嘉
                                審判長法官  劉兆菊
以上筆錄正本係照原本作成。
中    華    民    國   100    年    12    月    30    日
                                書  記  官  林兆嘉
附錄本案論罪科刑法條全文：
中華民國刑法第320條
意圖為自己或第三人不法之所有，而竊取他人之動產者，為竊盜
罪，處5年以下有期徒刑、拘役或5百元以下罰金。
意圖為自己或第三人不法之利益，而竊佔他人之不動產者，依前
項之規定處斷。
前二項之未遂犯罰之。